【裁判字號】    98,審易緝,40
【裁判日期】    981204
【裁判案由】    竊盜等
【裁判全文】
臺灣高雄地方法院刑事判決            98年度審易緝字第40號
公  訴  人  臺灣高雄地方法院檢察署檢察官
被      告  丁○○
上列被告因竊盜案件，經檢察官提起公訴（98 年度偵字第15704
號），嗣被告於準備程序進行中就被訴事實為有罪陳述，經告知
簡式審判程序之旨並聽取當事人意見後，本院裁定進行簡式審判
程序並判決如下：
    主  文
丁○○犯竊盜罪，累犯，處有期徒刑肆月，如易科罰金，以新臺
幣壹仟元折算壹日；又犯行使變造特種文書罪，累犯，處有期徒
刑月，如易科罰金，以新臺幣壹仟元折算壹日。應執行有期徒
刑陸月，如易科罰金，以新臺幣壹仟元折算壹日。
    事  實
一、丁○○前於95年間因恐嚇案件，經本院判處有期徒刑並減刑
    為3 月確定，於97年6 月30日縮刑期滿執行完畢。詎其猶不
    知悔改，於98年2 月19日上午7 時許，在高雄縣鳳山市○○
    路○段121 號甲○○所居住之大樓地下室2 樓，意圖為自己
    不法之所有，以自備之鑰匙1 支，竊取甲○○之車號322-BJ
    Y 號機車（光陽牌、紅色系、排氣量101 CC、引擎號碼SJ20
    AA200206號、價值新台幣4 萬5000元，下稱系爭機車），得
    手後即將其向「聯邦行」以附條件分期付款方式購買之車號
    857-DZJ 號機車（嗣經「聯邦行」取回）之車牌懸掛於系爭
    機車上，並將車身噴漆成為黑色系，同時基於行使變造特種
    文書之犯意，以立可白將857-DZJ 號車牌中之英文字母「D
    」變造為英文字母「O 」，以避免遭「聯邦行」尋獲車牌。
    嗣於98年5 月20日下午4 時20分許，在鳳山市○○○路、鳳
    林路口，為警方巡邏時看見丁○○疑似正在改裝系爭機車，
    乃趨前盤查，發現該機車車牌有遭人變造之痕跡，且經清查
    機車引擎號碼，獲悉為失竊贓車，並扣得系爭機車1 輛（已
    發還甲○○之兄朱志強領回）、857-DZJ 車牌1 面（已發還
    「聯邦行」領回），進而知悉上情。
二、案經高雄縣政府警察局鳳山分局報告臺灣高雄地方法院檢察
    署檢察官偵查起訴。
     理  由
一、被告丁○○所犯均係法定刑為死刑、無期徒刑、最輕本刑為
    3 年以上有期徒刑以外之罪，於準備程序進行中被告就被訴
    事實為有罪陳述，由法官告知簡式審判程序要旨並聽取其與
    公訴人之意見，經被告同意適用簡式審判程序後，本院亦認
    無不得或不宜改依簡式審判程序進行之處，爰依刑事訴訟法
    第273 條之1 第1 項、第284 條之1 規定裁定進行簡式審判
    程序，合先敘明。
二、前揭事實，業經證人朱志強、「聯邦行」公司員工即證人乙
    ○○於警詢中證述綦詳，並有高雄縣政府警察局鳳山分局扣
    押筆錄、扣押物品目錄表各1 份、贓物認領保管單2 份、失
    車唯讀案件基本資料查詢表2 份、高雄縣政府警察局車輛尋
    獲電腦輸入單2 份、照片8 張在卷可稽，復據被告於本院審
    理中坦認上情不諱，足徵其自白核與事實相符，堪予採信。
    從而，本件事證明確，被告前開犯行洵堪認定，應依法論科
    。
二、按機車牌照為公路監理機關所發給，固具有公文書性質，惟
    依道路交通安全規則第12條規定，機車牌照僅為行車之許可
    憑證，自屬於刑法第212 條所列特許證之一種，有最高法院
    63年臺上字第1550號判例意旨可資參照。是核被告所為，分
    別係犯刑法第320 條第1 項之竊盜罪、刑法第216 條、第21
    2 條之行使及變造特種文書罪。被告變造車牌後，復懸掛於
    系爭機車上加以行使，其變造之低度行為應為行使之高度行
    為所吸收，不另論罪。又被告前有如犯罪事實欄所述經判處
    有期徒刑並執行完畢之情形，有其臺灣高等法院被告前案紀
    錄表在卷可佐，其於徒刑執行完畢5 年之內故意再犯本件有
    期徒刑以上之罪，均為累犯，應各依刑法第47條第1 項規定
    加重其刑。再被告所犯上開2 罪，犯意各別，行為互殊，應
    予分論併罰。爰審酌被告不思以己力正當謀生，反圖不勞而
    獲，任意竊取他人財物，且為掩飾犯行，變造車牌，法治觀
    念淡薄，並影響監理機關對牌照管理之正確性，而所竊系爭
    機車已返還被害人甲○○之兄朱志強，有卷附贓物認領保管
    單在卷可佐，損害業已減輕，復於犯後尚知坦承犯行、態度
    尚佳，並斟酌其犯罪之動機、目的及手段，並兼衡其有多起
    竊盜、恐嚇等前科及執行紀錄，顯見其平日素行非佳，及其
    生活狀況與智識程度等一切情狀，量處如主文所示之刑並定
    應執行之刑，及諭知易科罰金之折算標準，以資懲儆。被告
    竊取系爭機車所使用鑰匙1 支，係被告所有且供被告為本件
    竊盜犯行時所用之物，此據被告供陳在卷，惟未具扣案，為
    免日後執行之困難，爰不為另沒收之諭知。
據上論斷，應依刑事訴訟法第273 條之1 第1 項、第284 條之1
、第299 條第1 項前段，刑法第320 條第1 項、第216 條、第21
2 條、第47條第1 項、第41條第1 項前段、第51條第5 款，刑法
施行法第1 條之1 ，判決如主文。
本案經檢察官丙○○到庭執行職務。
中    華    民    國    98    年    12    月    4     日
                  刑事第十庭    法  官  呂明燕
以上正本證明與原本無異。
如不服本判決應於收受送達後10日內向本院提出上訴書狀，並應
敘述具體理由；如未敘述上訴理由者，應於上訴期間屆滿後20日
內向本院補提理由書（均須按他造當事人之人數附繕本）「切勿
逕送上級法院」。
中    華    民    國    98    年    12    月    4     日
                                書記官  張琇晴
附錄本判決論罪科刑所依據之法條
刑法第320條
意圖為自己或第三人不法之所有，而竊取他人之動產者，為竊盜
罪，處5 年以下有期徒刑、拘役或5 百元以下罰金。
意圖為自己或第三人不法之利益，而竊佔他人之不動產者，依前
項之規定處斷。
前2項之未遂犯罰之。
刑法第216條
行使第210 條至第215 條之文書者，依偽造、變造文書或登載不
實事項或使登載不實事項之規定處斷。
刑法第212條
偽造、變造護照、旅券、免許證、特許證及關於品行、能力服務
或其他相類之證書、介紹書，足以生損害於公眾或他人者，處1
年以下有期徒刑、拘役或3 百元以下罰金。


司法院資訊處製作；財團法人民間司法改革基金會備份。
